【裁判字號】    89,易,1409
【裁判日期】    890524
【裁判案由】    違反環境用藥管理法
【裁判全文】
臺灣高雄地方法院刑事判決                        八十九年度易字第一四九號
    公  訴  人  臺灣高雄地方法院檢察署檢察官
    被      告  喬通實業有限公司
    被      告  甲○○○
    選任辯護人  錢師風
右列被告因違反環境用藥管理法案件，經檢察官提起公訴 (八十八年度偵字第二一零
二六號、八十九年度第一五０六號），本院判決如左：
    主  文
甲○○○連續明知為偽造環境用藥而販賣，處有期徒刑肆月，如易科罰金，以參佰元
折算壹日。緩刑貳年。偽造環境用藥「帝通」大瓶（肆佰伍拾ＣＣ）陸拾支、小瓶
（壹佰ＣＣ）陸佰柒拾貳支均沒收。
喬通實業股份有限公司代表人，因執行業務，明知為偽造環境用藥而販賣，處罰金新
臺幣伍萬元。偽造環境用藥「帝通」大瓶（肆佰伍拾ＣＣ）陸拾支、小瓶（壹佰ＣＣ
）陸佰柒拾貳支均沒收
    事  實
一、甲○○○係設於於高雄縣仁武鄉○○村○○路二八五巷八號喬通實業有限公司之
    代表人，明知該公司僅係從事清潔用品生產製造業務工廠，未經中央主管機關核
    准製造販賣環境用藥，竟基於概括犯意，連續自八十八年一月間某日起，在該公
    司內，擅自以具有殺菌、消毒成分之「對─二氯苯」、「甲酚」製成環境衛生用
    殺菌劑之偽造環境用藥「帝通」（滴滴強力消毒原液）迄至八十八年五月間止，
    其製造該「帝通」大瓶（四百五十ＣＣ）六十支、小瓶（一百ＣＣ）六百七十二
    支。並基於概括犯意，於製造後隨即大瓶每支新台幣（下同）五十元，小瓶每支
    十八元代價，連續販賣於其位於全省各地經銷商牟利。至於八十八年五月二十九
    日，桃園縣環保局採樣化驗後始發現上情。
二、案經高雄縣政府函送台灣高雄地方法院檢察署檢察官偵查起訴。
    理  由
一、訊據被告甲○○○對於右揭事實除辯稱：伊公司所生產的是傳統配方，大家都沒
    有聲請許可就在製造，我們是第一家被查獲，政府事前沒有跟我們宣導，我們是
    在不知情下觸法等語外，對於製造及連續販賣環境用藥「帝通」一事坦承不諱，
    核與證人高雄縣環保局稽查人員即證人乙○○、羅明月到庭證述相符，並有行政
    院環境保護署環境檢驗所檢測報告一份、高雄縣環境保護局環境用藥八十八年七
    月七日及八日查核表二份、營利事業資料三份附卷可資佐證，事證明確，被告等
    之犯嫌堪以認定。至被告所辯完全並不知法律有修正規定部分，經查：被告所經
    營之喬通公司，係專門生產各種清潔用品公司，並自七十七年成立至今已有二十
    餘年，被告亦自承：「（問：以前所生產之除臭劑與本件滴滴除臭除臭劑（即帝
    通）有何不同）現在所使用原料有加樟腦油之原料（即對─二氯苯、甲酚），只
    是現在是生產液體，以前是固體，兩種產品是用在不同範圍上」、「（問：公司
    成立後所生產之產品是否有向環保局提出申請）我們有與上游公司配合，如果有
    需要申請，配合公司就會去申請，而我們自行生產產品部分，如果不屬於環境用
    藥就不用聲請，只有環境用藥才需要申請」，準此，被告乃專業生產清潔用品化
    工廠，主要營業項目為清潔用品製造販賣，如果所生產商品有需要特別申請核准
    時，就會去申請，而我國又已於八十六年十一月十日，為避免環境用藥造成對人
    體及環境危害，已頒訂「環境用藥管理法」，故而相關業者對於此類與自己所經
    營業務息息相關之環境用藥法令應格外注意，如稍加查閱相關法令或向主管機關
    查詢應可注意，而避免誤觸法令之情事，今被告既然以前對於需經核准產品，都
    會注意相關規定並提出申請，而本案系爭爭產品卻辯稱完全不知需要特別申請核
    准才可製造、販售一事，顯係卸責之詞，並不足採。
二、核被告甲○○○所為，係犯環境用藥管理法第三十九條第一項、第四十條第一項
    製造及販賣偽造環境用藥之罪。被告先後多次製造、販賣犯行，時間緊接，所犯
    罪名相同，顯分別係出於概括之犯意為之，均為連續犯，爰各依刑法第五十六條
    之規定以一罪論。被告所犯上開兩罪間，有方法目的之牽連關係，為牽連犯，應
    從一重之販賣偽造環境用藥罪處斷。被告喬通實業有限公司因其負責人，執行業
    務，明知為偽造環境用藥而販賣，爰依環境用藥管理法第四十一條條之規定科以
    同法第四十條第一項之罰金刑。又高雄縣政府於查獲本案後，並未正式限定被告
    回收「帝通」產品之期限，已據證人羅明月到庭結證屬實，故被告遲至八十八年
    十月初始將市售偽造環境用藥產品加以收回（大瓶五十二支、小瓶六百二十八支
    ）列冊，並報請高雄縣環保局人員核備，即無適用前開第三十九條第三項之規定
    加重其刑問題，附此敘明。至公訴人於起訴書中雖漏載前開第四十條第一項之法
    條，惟已於事實欄中載明販賣之犯罪事實，本院自應予以審理。爰審酌被告素行
    良好，製售偽造環境用藥數量不大，犯罪所得不多，所生危害尚輕，犯後已回收
    大部分產品等一切情狀，分別量處如主文所示之刑，被告甲○○○部分，並諭知
    易科罰金之折算之標準。末查被告甲○○○前未曾受有期徒刑以上刑之宣告，有
    台灣高等法院全國前案紀錄表在卷足憑，因一時失慮，偶罹刑典，事後已回收大
    部分產品，尚具悔意，經此刑之宣告後，應知警惕而無再犯之虞，本院因認前開
    宣告刑，以暫不執行為適當，爰併宣告緩刑二年，用啟自新。至偽造環境用藥「
    帝通」大瓶六十支、小瓶六百七十二支，其中已回收大瓶五十二支、小瓶六百二
    十八支，已據被告陳明在卷，其餘大瓶八支，小瓶四十四支則均未回收，惟要無
    證據證明其已滅失，且不論是否為被告所有，爰均依環境用藥管理法第四十二條
    規定併予宣告沒收之。
據上論斷，應依刑事訴訟法第二百九十九條第一項前段、環境用藥管理法第三十九條
第一項、第四十條第一項，第四十一條、、第四十二條、刑法第十一條、第五十六條
、第五十五條前段、第四十一條、第七十四條第一款、罰金罰鍰提高標準條例第二條
判決如主文。
本案經檢察官葉淑文到庭執行職務。
中    華    民    國    八十九    年      五      月        二十四      日
                                  臺灣高雄地方法院刑事庭
                                      審判長法  官  林水城
                                            法  官  李麗珠
                                            法  官  邱吳宇仙
右正本證明與原本無異。
如不服本判決，應於判決送達後十日內，向本院提出上訴狀。
                                            書記官  李文廣
中    華    民    國    八十九    年      五      月        二十四      日


司法院資訊處製作；財團法人民間司法改革基金會備份。
